【裁判字號】    91,上易,1324
【裁判日期】    920122
【裁判案由】    竊盜
【裁判全文】
臺灣高等法院臺南分院刑事判決            九十一年度上易字第一三二四號    Ｇ
      上  訴  人  臺灣臺南地方法院檢察署檢察官
      被      告  甲  ○  ○
右上訴人因被告竊盜案件，不服臺灣臺南地方法院九十一年度易字第一一八九號中華
民國九十一年十一月八日第一審判決（起訴案號：臺灣臺南地方法院檢察署九十一年
度偵字第八七０三、一二○七二號），提起上訴，本院判決如左：
      主      文
原判決撤銷。
甲○○連續竊盜，累犯，處有期徒刑陸月，如易科罰金，以參佰元折算壹日。
扣案之鑰匙壹支沒收。
      事      實
一、甲○○曾因竊盜案件，經原審於民國（下同）九十年十二月十九日，以九十年度
    易字第一三八八號判處有期徒刑八月確定，甫於九十一年七月四日執行完畢，猶
    不知悔改。竟基於概括犯意，意圖為自己不法之所有，於九十一年八月十八日中
    午十二時許（公訴人誤載為下午五時許），在臺南市○區○○路與公園南路口，
    見四下無人之際，以自備之鑰匙，竊取乙○○所有之車牌號碼ＹＰＦ—九三九號
    輕型機車乙部，得手後供己騎乘使用。嗣於九十一年八月二十一日凌晨二時四十
    分許，在臺南市○區○○路正義公園大門旁，為警當場查獲，並扣得上開鑰匙一
    支。又於九十一年十月二十二日下午五時許，在臺南市○○街上，竊得陳永年所
    有之車牌號碼AWT—五○五號重型機車乙部，於同日下午六時，在臺南市○○路
    ○段四十六號前，經警查獲。
二、案經臺南市警察局第六分局報告臺灣臺南地方法院檢察署檢察官偵查起訴。並經
    於檢察官就其竊取陳永年機車部分移併審理。
      理      由
一、右開事實，業據被告甲○○迭於警訊、偵查中、原審及本院審理時坦承不諱，核
    與被害人乙○○、陳永年指訴失竊情節相符，復有贓物認領保管收據二紙附卷可
    稽，並有鑰匙一支扣案可佐，被告自白與事實相符，應堪採信。本件事證明確，
    被告犯行洵堪認定，應依法論科。公訴人雖僅就九十一年八月十八日之犯罪行為
    起訴，餘者同年十月二十二日犯行未於起訴書中及，但連續犯為裁判上一罪，
    檢察官就犯罪事實一部起訴，依刑事訴訟法第二百六十七條規定，其效力及於全
    部，法院自屬有權一併審理。
二、核被告所為，係犯刑法第三百二十條第一項之罪。其先後二次竊盜行為，時間緊
    接，所犯罪名相同，顯係出於概括之犯意為之，為連續犯，爰依刑法第五十六條
    之規定以一罪論，並加重其刑。又甲○○前於九十年間因竊盜案件，經原審判處
    有期徒刑八月確定，業於九十一年七月四日執行完畢，有臺灣高等法院被告全國
    前案紀錄表一份在卷可按，其受有期徒刑之執行完畢後，五年以內再犯本件有期
    徒刑以上之罪，為累犯，應依刑法第四十七條之規定遞加重其刑。
三、原審以被告罪證明確，予以論處罪刑，固非無見。然查，原判決對於未於起訴書
    中及而為起訴效力所及之九十一年十月二十二日犯行部分，未及審酌，自有未
    洽。檢察官上訴意旨，據此指摘原判決不當，非無理由，自應予撤銷改判，爰審
    酌被告素行不佳，甫因竊盜案件執行完畢，又再犯本案、行竊之手段，犯罪之動
    機、目的、所生危害及犯後坦承犯行等一切情狀，量處有期徒刑六月，並諭知易
    科罰金之折算標準，以示懲儆。至扣案之鑰匙一支，係被告所有，供犯本罪所用
    之物，爰依刑法第三十八條第一項第二款之規定併予諭知沒收。
據上論結，應依刑事訴訟法第三百六十九條第一項前段、第三百六十四條、第二百九
十九條第一項前段、刑法第五十六條，第三百二十條第一項，第四十七條、第四十一
條第一項前段、第三十八條第一項第二款、罰金罰鍰提高標準條例第一條前段、第二
條，判決如主文。
本案經檢察官林炎昇到庭執行職務。
中    華    民    國      九十二      年      一      月      二十二    日
                                  臺灣高等法院臺南分院刑事第三庭
                                      審判長法官  黃    崑    宗
                                            法官  莊    俊    華
                                            法官  林    勝    木
右正本證明與原本無異。
不得上訴。
                                      法院書記官  吳    秋    賢
中    華    民    國      九十二      年      一      月     二十三     日
附錄法條：
刑法第三百二十條第一項：：
意圖為自己或第三人不法之所有，而竊取他人之動產者，為竊盜罪，處五年以下有期
徒刑、拘役或五百元以下罰金。


司法院資訊處製作；財團法人民間司法改革基金會備份。
